臺灣臺南地方法院刑事判決　　　　　　　　　　　　九十年度南簡上字第一三號
　　上　訴　人　臺灣臺南地方法院檢察署檢察官
　　被　　　告　甲○○
右上訴人因被告偽造文書案件，不服本院九十年度南簡字第三九八號中華民國九十年
七月十一日第一審簡易判決（聲請案號：臺灣臺南地方法院檢察署九十年度偵字第六
四０一號、併辦案號：臺灣臺南地方法院檢察署九十年度偵字第八九０九號），提起
上訴，本院管轄之第二審合議庭判決如左：
    主  文
原判決撤銷。
甲○○連續偽造署押，足以生損害於公眾及他人，累犯，處有期徒刑柒月。九十年五
月五日台南市警察局第三分局偵訊（調查）筆錄上偽造之「徐民忠」署押共拾肆枚、
九十年六月一日台南市警察局第一分局偵訊（調查）筆錄上偽造之「徐國忠」署押共
參枚，合計共拾柒枚均沒收。
    事  實
一、甲○○前曾於民國八十五及八十六年間，分別因違反麻醉藥品管理條例案件，經
    法院於八十五年十二月六日及八十六年六月十九日，均判處有期徒刑六月確定，
    於八十六年五月二十日入監服刑，嗣於八十七年五月十九日接續執行完畢，又於
    八十九年間，因毒品危害防制條例案件，經法院於八十九年十月二十六日判處有
    期徒刑五年一月確定，因未到案執行，而於九十年一月九日遭通緝在案，猶不知
    悔改，為掩飾其通緝犯之身分，竟基於概括犯意於（一）九十年五月五日下午二
    十二時許，在台南市○○區○○路一段一六八巷二一六號，因涉犯毒品危害防制
    條例案件為警查獲，竟以其弟徐民忠之名義及年籍資料應訊，並在九十年五月五
    日台南市警察局第三分局偵訊（調查）筆錄上接續偽簽「徐民忠」之署押（含簽
    名上所捺指印）十四枚。（二）九十年六月一日上午十一時五十分許，在台南市
    警察局第一分局偵訊（調查）筆錄偽簽其兄「徐國忠」之署押並接續在筆錄第二
    行及被詢問人欄捺指印共計三枚。均足以生損害於徐民忠、徐國忠本人及犯罪偵
    查機關對案件偵查與人犯逮捕之正確性，嗣為台南市警察局第一分局警員比照指
    紋後發現上情。
二、案經臺南市警察局第一分局報請臺灣臺南地方法院檢察署檢察官聲請以簡易判決
    處刑及臺南市警察局第三分局報請臺灣臺南地方法院檢察署檢察官移送併辦。
    理  由
一、右揭事實，業據被告甲○○於偵查中及本院審理時均坦白承認，核與被害人徐民
    忠於警詢時所供述之情節相符，復有九十年五月五日台南市警察局第三分局、九
    十年六月一日台南市警察局第一分局偵訊（調查）筆錄二份、尿液年籍對照表、
    徐民忠口卡片及徐民忠前科相片線上查詢作業各一份附卷可資佐證，足認被告之
    自白與事實相符，足堪採信，本件事證明確，應依法論科。
二、按刑法第二百十七條第一項之「署押」，乃指於紙張或物體上簽署之姓名，或其
    他符號，其作用在表示其承認所簽署之文書效力，若以捺指紋以代替簽名者，則
    偽造指紋亦屬偽造署押，本件被告除於九十年五月五日台南市警察局第三分局偵
    訊（調查）筆錄偵查人員告知受訊人欄、筆錄第四、第十六行被詢問人欄、筆錄
    末被詢問人欄、尿液年籍對照表編號Ｃ３－１２２、徐民忠口卡片、前科相片線
    上查詢作業上接續偽簽「徐民忠」之姓名及於第一分局偵訊（調查）筆錄被詢問
    人欄偽簽其兄「徐國忠」之姓名外，尚於該簽名上捺指印，表示確認筆錄之記載
    ，揆諸前揭說明，捺指紋亦屬本罪所謂之「署押」。故核被告所為，係犯刑法第
    二百十七條第一項偽造署押罪。被告在同一查獲時日，分別接續多次冒用「徐民
    忠」、「徐國忠」名義在上開筆錄、尿液年籍對照表、前科相片線上查詢作業及
    口卡片上簽名及捺指印偽造署押之行為，係利用同一機會，在同一時段就同一犯
    罪構成事實，本於單一犯意接續進行，以實現一犯罪構成要件之單一行為，屬接
    續犯，應以一罪論，併此敘明。另查被告先後二次於警詢中為隱避其通緝犯之身
    分而偽造「徐民忠」、「徐國忠」署押之犯行，時間緊接，犯罪構成要件相同，
    顯均係基於概括犯意反覆為之，應依連續犯規定論以一罪，並加重其刑。原審以
    被告犯行明確，依法論罪科刑，固非無見，惟查原判決就被告於台南市警察局第
    一分局偵訊筆錄上偽造「徐國忠」署押之數量，漏未載明，顯有疏失，且就被告
    基於偽造署押之概括犯意，另於九十年五月五日下午二十二時四十分許在台南市
    警察局第三分局冒用「徐民忠」姓名及年籍資料應訊，原審判決對於起訴效力所
    及之上開移送併辦部分犯行，未及予以一併審判，公訴人上訴指為不當，應認為
    有理由，爰將原判決撤銷，由本院管轄之第二審合議庭自為判決。爰審酌被告之
    素行，被告犯罪之動機、目的僅為規避刑責及掩飾其遭通緝之身分，竟冒用其兄
    弟名義應訊，有失兄弟情誼，且造成偵查機關偵辦案件之困擾、所生危害及犯後
    坦承犯行態度尚屬良好等一切情狀，量處如文所示之刑，以資懲儆。
三、九十年五月五日台南市警察局第三分局偵訊（調查）筆錄偵查人員告知受訊人欄
    、筆錄第四、第十六行被詢問人欄、筆錄末被詢問人欄、尿液年籍對照表編號Ｃ
    ３－１２２、徐民忠口卡片、前科相片線上查詢作業上偽造之「徐民忠」署押（
    含簽名上所捺指印）十四枚、九十年六月一日台南市警察局第一分局偵訊（調查
    ）筆錄被詢問人欄上偽造之「徐國忠」署押（含簽名上及筆錄第二行所捺指印）
    三枚，均應依刑法第二百十九條之規定，予以宣告沒收。
據上論斷，應依刑事訴訟法第四百五十五條之一第一項、第三項、第三百六十四條、
第二百九十九條第一項前段，刑法第二百十七條第一項、第五十六條、第四十七條、
第二百十九條，判決如主文。
中      華      民      國      九十一      年      一    月     十一   日
                              臺灣臺南地方法院刑事第五庭
                                  審判長法  官  陳振謙
                                        法  官  彭振湘
                                        法  官  孫淑玉
右正本證明與原本無異。
不得上訴。
                                        書記官   謝廉縈
中      華      民      國      九十一      年       一   月 十四   日
附錄本案論罪科刑法條：
刑法第二百十七條第一項
 (偽造盜用印章印文或署押罪)
偽造印章、印文或署押，足以生損害於公眾或他人者，處三年以下有期徒刑。
